臺灣高雄地方法院刑事判決
                                     110年度侵訴字第46號
公  訴  人  臺灣高雄地方檢察署檢察官              
被      告  王裕傑



選任辯護人  葉銘進律師
上列被告因兒童及少年性剝削防制條例等案件，經檢察官提起公
訴（110年度偵字第3548號），本院判決如下：
    主  文
甲○○犯如附表一編號1至4所示之罪，共肆罪，所處之刑及沒收分
別如附表一編號1至4「罪刑及沒收」欄所示。應執行有期徒刑玖
年。
    事  實
一、甲○○於民國107年起，透過線上通訊軟體「Jello」、「CHEE
    RS」及「LINE」分別認識代號AV000-Z000000000之少女（民
    國00年0月生，真實姓名年籍詳卷，下稱A女）、代號AV000-
    Z000000000之少女（92年11月生，真實姓名年籍詳卷，下稱
    B女）及代號AV000 -Z000000000之少女（92年7月生，真實
    姓名年籍詳卷，下稱C女），竟分別對A女、B女及C女為下列
    犯行：
  ㈠甲○○明知A女為滿12歲以上未滿14歲之女子，性自主能力及判
    斷能力均尚未成熟，竟基於與滿12歲以上未滿14歲之女子為
    性交之犯意，於109年7月15日15時許，在位於高雄市○○區○○
    ○路000號3樓「OPEN MTV」內，以未違反A女之意願，使用如
    附表二編號1所示之物碰觸A女下體，並將其陰莖插入A女陰
    道及A女口腔等方式，與A女為性交行為1次。
  ㈡甲○○為遂行使A女為與其裸體視訊、自慰及裸體拍照以取得A
    女猥褻行為電子訊號之目的，接續為下列行為：
  ⒈基於引誘使少年製造猥褻行為電子訊號之單一犯意，於109年
    7月初至109年8月21日間，在當時位於臺中市○○區○○○道0段0
    巷00弄00號211室租屋處，以如附表二編號2至5所示連接電
    源線、充電線之行動電話與筆記型電腦，使用裝設於其上之
    通訊軟體「Jello」與A女聯絡，並引誘當時滿12歲未滿14歲
    之A女自行拍攝全裸及裸露胸部、下體特寫之猥褻照片及裸
    體視訊，A女聽聞後遂於高雄市住處浴室（地址詳卷），自
    行以手機拍攝、製造上開猥褻電子訊號（未扣案數位照片5
    張，如附表三編號1①所示）並傳送予甲○○。
　⒉甲○○因不滿A女拒不聯絡，遂於109年8月19日21時20分許，揚
    言以通訊軟體「INSTAGRAM」傳送A女裸露胸部照片予A女之
    同學黃○瑜（真實姓名詳卷）及於109年8月至9月間某日時，
    以通訊軟體「INSTAGRAM」傳送A女之裸露胸部照片予C女（
    惟卷內無證據證明被告所散布之照片為猥褻行為之電子訊號
    ），期盼A女能與其恢復聯絡，惟A女仍不為所動，甲○○竟變
    更原引誘使少年製造猥褻行為電子訊號之犯意，提升犯意至
    脅迫使滿12歲以上未滿18歲之少年製造猥褻行為電子訊號之
    犯意，於109年8月22日至24日間，在上開臺中市租屋處，以
    如附表二編號2至5所示連接電源線、充電線之行動電話與筆
    記型電腦，使用裝設於其上之通訊軟體「Jello」多次傳送
    「只是跟你說之前只是心軟只傳女生看之後就是男生了」、
    「你不聽話就可以知道我傳給誰了」、「聽我的話還是...
    讓男生都認識你」、「你拒絕我馬上傳」、「今天沒視訊到
    就不用求我了我不會聽」等訊息予A女，脅迫A女如不配合拍
    攝自慰之猥褻影片供其觀覽，即將A女上開猥褻行為照片外
    流，A女因而心生畏懼而不得不從，遂於109年8月24日22時5
    8分許在上該高雄市三民區住處浴室，以手機自行製造自慰
    之猥褻行為之電子訊號（未扣案數位影像1段，如附表三編
    號1②所示），並傳送予甲○○。
  ㈢甲○○於109年7月5日，透過「CHEERS」通訊軟體結識當時年僅
    16歲之B女，明知B女為未滿18歲之少年，詎甲○○為遂行使B
    女為與其裸體視訊、自慰及裸體拍照以取得B女猥褻行為電
    子訊號之目的，接續為下列行為：
　⒈基於引誘使少年製造猥褻行為之電子訊號之單一犯意，以如
    附表二編號2至5所示連接電源線、充電線之行動電話與筆記
    型電腦，使用裝設於其上之通訊軟體「LINE」與B女聯絡，
    並於聊天過程中不斷要求B女拍攝全裸、胸部特寫之猥褻影
    片、相片供其觀覽，B女聽聞後於109年7月5日6時12分許，
    在其位於高雄市住處（地址詳卷），以手機視訊方式，製造
    其裸體自慰之猥褻行為之電子訊號（未扣案數位影像1段，
    如附表三編號2①所示）傳輸予甲○○，復於109年7月7日18時4
    7分許、22時5分許，在其位於高雄市住處（地址詳卷），製
    造微裸露胸部、擺出性感姿勢之猥褻行為之電子訊號（扣案
    數位照片2張，如附表三編號2②所示）傳送予甲○○。
　⒉嗣甲○○見B女不願繼續拍攝裸照及裸體視訊、自慰，竟變更原
    引誘使少年製造猥褻行為電子訊號之犯意，提升犯意至脅迫
    使未滿18歲之少年製造猥褻行為電子訊號之犯意，於109年7
    月8日起，以如附表二編號2至5所示連接電源線、充電線之
    行動電話與筆記型電腦，使用裝設於其上之通訊軟體「LINE
    」傳送「聽話或者讓別人知道對話；你要外流嗎；一個禮拜
    不見我就讓你朋友知道；那我就外流；18 我外流；你再吵
    我就外流」等訊息予B女，脅迫B女如不自行拍攝、傳送猥褻
    照片供其觀覽，便將B女前開猥褻行為照片外流，B女因而心
    生畏懼，便依甲○○指示，於109年7月8日18時43分許及7月10
    日7時10分許、11時44分許，在其位於高雄市住處（地址詳
    卷）及學校，以手機自行製造全裸或裸露胸部之猥褻行為之
    電子訊號（扣案數位照片3張，如附表三編號2③所示），並
    傳送予甲○○。
  ㈣甲○○於107年11月間某日，透過通訊軟體「CHEERS」結識當時
    年僅15歲之C女，明知C女為未滿18歲之少年，詎甲○○為遂行
    使C女為與其裸體視訊、自慰及裸體拍照，以取得C女猥褻行
    為電子訊號之目的，基於引誘使少年製造猥褻行為之電子訊
    號之單一犯意，接續於107年11月至109年2月間，以以如附
    表2至4所示連接電源線、充電線之行動電話與筆記型電腦，
    使用裝設於其上之通訊軟體「LINE」及「冰棒」與C女聊天
    過程中不斷向C女要求自慰影片及裸照供其觀覽，C女遂在其
    位於臺北市住處（地址詳卷），以手機自行拍攝、製造全裸
    、裸露胸部、下體（扣案數位照片13張，如附表三編號3所
    示）及自慰之猥褻行為之電子訊號（扣案數位影像1段，如
    附表三編號3所示），並傳送予甲○○。
  ㈤嗣經臺灣高雄地方檢察署檢察官指揮高雄市政府警察局婦幼
    警察隊持本院所核發之109年度聲搜字第1287號搜索票至甲○
    ○位於臺中市○○區○○○道0段0巷00弄00號211室宿舍內執行搜
    索，當場扣得如附表二、三所示之物，並在甲○○上開筆記型
    電腦內及雲端電磁資料內發現上開A女、B女、C女猥褻行為
    照片、影片，而循線查悉上情。
二、案經A女、A女母親、C女父親訴請高雄市政府警察局婦幼警
    察隊報告臺灣高雄地方檢察署檢察官偵查起訴。
    理  由
壹、證據能力
    按被告以外之人於審判外之言詞或書面陳述，除法律有規定
    者外，不得作為證據，刑事訴訟法第159條第1項固定有明文
    。惟被告以外之人於審判外之陳述，雖不符前4 條之規定，
    而經當事人於審判程序同意作為證據，法院審酌該言詞陳述
    或書面陳述作成時之情況，認為適當者，亦得為證據，刑事
    訴訟法第159條之5第1 項規定甚明。本判決下列使用之傳聞
    證據，業據檢察官、被告甲○○（下稱被告）及公設辯護人於
    本院審理過程中均明示同意有證據能力（見本院卷第155頁
    ），本院審酌該等陳述作成時之情況正常，所取得過程並無
    瑕疵，且與本案相關之待證事實具有關連性，認適當作為證
    據，依刑事訴訟法第159條之5第1 項規定，認該等陳述具有
    證據能力。
貳、實體部分
一、上揭事實，業據被告於警詢、偵訊及本院審理時坦承不諱（
    見警卷第5至13、15至21頁、偵卷第35至43頁、本院卷第51
    、154、163頁），核與證人即告訴人A女、A女母親、C女父
    親、證人B女、C女於警詢時所證述之情節大致相符（A女見
    警卷第43至49、104至106頁、A女母親見警卷第59至61頁，B
    女見警卷第83至88頁、C女見警卷第93至99頁、C女父親見警
    卷第105至106頁），並有臺灣高雄地方法院109年聲搜字001
    287號搜索票、自願受搜索同意書、高雄市政府警察局婦幼
    警察隊搜索、扣押筆錄、扣押物品目錄表、扣押物品收據、
    通聯調閱查詢單、A女指認犯罪嫌疑人紀錄表、A女與被告Je
    llo對話記錄翻拍照片、A女自拍照片及被告擷取視訊圖片、
    代號與真實姓名對照表、高雄醫學大學附設中和紀念醫院受
    理疑似性侵害事件驗傷診斷書、勘察採證同意書、B女與通
    訊軟體LINE對話記錄、B女與被告通訊軟體LINE對話記錄翻
    拍照片及自拍照片、代號與真實姓名對照表、C女指認被告
    相片影像資料查詢結果、指認被告Instagram首頁截圖1張、
    C女與被告通訊軟體LINE對話記錄翻拍照片、自拍照片及影
    片擷圖、代號與真實姓名對照表等件在卷可參（見警卷第26
    至32、101至103頁、他卷第21至26、31頁、外放彌封袋），
    足認被告上開任意性自白與事實相符。從而，本案事證明確
    ，被告如事實欄所載之犯行洵堪認定，應依法論科。
二、公訴意旨雖就被告所犯如事實欄㈡⒈所示犯行，係引誘A女以
    手機自行拍攝、製造上開猥褻電子訊號(數位照片10餘張）
    ，並經公訴人更正「已扣案數位照片1張」，惟經本院核對
    卷證後，卷內確有1張已扣案A女著內衣褲之數位照片，尚難
    逕認此為猥褻行為之數位照片，然衡以A女於警詢指述歷歷
    （被告要求伊拍全身裸照，胸部特寫及下體特寫的照片傳送
    給被告，傳遞約有10張以上20張以下，見警卷第46頁），復
    為被告所承認（伊剛認識A女時就要要求A女自行拍攝猥褻照
    片，持續到伊與A女發生性行為後約1至2個禮拜左右，A女共
    傳了約3、4次，5張以下，見警卷第4頁），是此部分犯罪事
    實應更正為「被告引誘A女以手機自行拍攝、製造上開猥褻
    電子訊號(未扣案數位照片5張）」，併予敘明。
三、至A女之告訴代理人於本院審理時陳稱：被告尚以通訊軟體
    「INSTAGRAM」傳送A女上開裸露胸部照片予A女之同學黃○瑜
    （真實姓名詳卷）及於109年8月至9月間某日時，以通訊軟
    體「INSTAGRAM」傳送A女之上開裸露胸部照片予C女，且被
    告自承也有將與A女視訊時擷取照片傳給約10個網友部分，
    應構成性剝削防制條例第38條第1項之罪，告訴代理人上開
    所稱固據被告、證人即C女及黃○瑜大致證述在卷，惟被告、
    證人即C女、黃○瑜均未提供其所散布或接收之數位照片供檢
    警查證，以致本院亦無法判斷被告究竟有無散布猥褻行為之
    電子訊號，且公訴人亦認此部分無法逕自論罪，有本院111
    年5月4日審理筆錄可憑，是告訴代理人上開所稱，尚難憑採
    。
四、論罪科刑
  ㈠按刑法所指之「猥褻行為」，係指除性交以外，行為人主觀
    上有滿足自己性（色）慾之意念，而在客觀上施行足以誘起
    他人性（色）慾之舉動或行為者，即足以當之。換言之，行
    為人基於滿足個人性慾之主觀意念，所為性交以外之舉動或
    行為，依一般社會通念，認為足以引起、滿足或發洩性慾之
    方法或手段等一切情色行為，均屬刑法上所稱之猥褻行為（
    最高法院109年度台上字第1802號判決意旨參照）。另按兒
    童及少年性剝削防制條例第36條雖將「被拍攝」與「製造」
    並列，「製造」兒童或少年為性交或猥褻行為之電子訊號，
    並未限定其方式，故文義上應包含兒童或少年自我拍攝之情
    形，且與是否大量製造亦無關（最高法院103年度臺上字第2
    699號、106年度臺上字第2837號判決意旨參照）。又自該條
    例立法目的在保護兒童及少年免於遭受任何形式之性剝削、
    保護其身心健全發展觀之，立法者主要保護之法益，在使兒
    少免於成為性剝削客體，此不因拍攝或製造者為何人，而有
    差別待遇，自我拍攝既在「製造」文義能涵攝範圍，且此文
    義解釋與該立法目的無違，則兒童或少年自拍性交或猥褻電
    子訊號而上傳者，應構成該條所定「製造」猥褻電子訊號之
    行為。
  ㈡本件被害人A女、B女、C女各為97年1月、92年11月、92年7月
    生，其中A女就事實欄㈠至㈡所示案發時，係滿12歲以上未滿
    14歲之少年，B女、C女各就事實欄㈢、㈣所示案發時，均係
    滿12歲以上未滿18歲之少年，有其等代號與真實姓名對照表
    、個人戶籍資料查詢結果各1份在卷可參（見警卷彌封卷）
    。就事實欄㈡至㈣所示被害人A女、B女、C女受被告引誘或脅
    迫而自拍並傳送予被告之數位照片、影片，內容大抵為女性
    擺出性感姿勢、裸露部分或全部胸部、下體或自慰等情，該
    等數位照片、影片客觀上足以引起一般人之性慾，主觀上亦
    可刺激、滿足被告性慾，均屬猥褻之電子訊號，故被害人之
    行為屬兒童及少年性剝削防制條例第36條第2項規範之「製
    造」猥褻行為電子訊號無訛。
　㈢又按行為人在行為著手後，改變其原來主觀犯意，究應視為
    犯意變更而評價為一罪，或應認係另行起意而論以數罪，當
　　視行為人前、後所實行之數個行為，在法律上能否評價為自
    然的一行為，及其形式上所合致的數個犯罪構成要件，彼此
    間是否具有特別、補充或吸收關係而定。具體以言，若行為
    人係基於單一整體犯意，在密切接近之時、地，實行數行為
    、持續侵害同一被害法益或客體，而依其行為所合致之數個
    犯罪構成要件，彼此間若具有特別、補充或吸收關係，僅論
    以一罪，即足以充分評價其行為之不法、罪責內涵者，才可
    認係單純的犯意提升或變更，否則即屬另行起意，另起意之
    犯罪行為，非犯意之提升，應論以數罪（最高法院107年度
    臺上字第4013號判決、99年度臺上字第3977號判決意旨參照
    ）。查就被告事實欄㈡⒈至⒉、㈢⒈至⒉所示部分，被告引誘A
    女、B女拍攝擺出性感姿勢、裸露胸部或下體之數位照片得
    逞後，因A女有意疏遠，或繼續引誘B女繼續拍攝遭拒後，竟
    分別改為脅迫A女、B女各拍攝自慰之數位影像或拍攝全裸或
    裸露胸部之數位照片，是被告就事實欄㈡⒈至⒉、㈢⒈至⒉所示
    數行為，各係在密接之時、地，基於單一整體犯意，就同一
    被害人，為達到使A女、B女拍攝猥褻行為之數位照片、影像
    之同一目的，轉化原來引誘使少年製造猥褻行為之電子訊號
    之犯意，改依脅迫使少年製造猥褻行為之電子訊號之犯意而
    繼續其犯罪行為，均非另行起意，其轉化犯意之前後，仍應
    分別整體評價為一個脅迫使少年製造猥褻行為之電子訊號之
    行為（就事實欄㈡⒈至⒉、㈢⒈至⒉所示部分各論以1罪，共2罪
    ）。　
  ㈣是以，核被告就事實欄㈠所為，係犯刑法第227條第1項之對
    未滿14歲之女子為性交罪，又被告就事實欄㈠所示使用跳蛋
    碰觸A女下體之猥褻階段行為，為其後性交行為所吸收，不
    另論罪；就事實欄㈡⒈至⒉所為，係犯兒童及少年性剝削防制
    條例第36條第3項之脅迫使少年製造猥褻行為之電子訊號罪
    ；就事實欄㈢⒈至⒉所為，係犯兒童及少年性剝削防制條例第
    36條第3項之脅迫使少年製造猥褻行為之電子訊號罪；就事
    實欄㈣所為，係犯兒童及少年性剝削防制條例第36條第2項
    之引誘使少年製造猥褻行為之電子訊號罪。
　㈤被告就事實欄㈠所示期間，先以其陰莖陸續插入A女陰道及口
    腔等行為；就事實欄㈡所示期間數次引誘A女，進而脅迫A女
    接連拍攝全裸、裸露胸部及下體之數位照片或自慰之數位影
    像等行為；就事實欄㈢所示期間數次引誘B女，進而脅迫B女
    接連拍攝裸體自慰數位影像或擺出性感姿勢、裸露胸部或全
    裸之數位照片等行為；就事實欄㈣所示期間，接連引誘C女
    拍攝全裸或裸露胸部、下體之數位照片，及引誘C女拍攝自
    慰數位影像等行為，各係基於單一犯罪之決意，在密接之時
    空為之，且侵害同一法益，依一般社會健全觀念，難以強行
    分開，在刑法評價上，以視為數個舉動之接續實行，合為包
    括之一行為予以評價，較為合理，應皆論以接續犯，均僅成
    立一罪（共4罪）。被告所犯如就事實欄㈠至㈣所示4罪，犯
    意各別，行為互殊，應予分論併罰。另刑法第227條第1項規
    定、兒童及少年性剝削防制條例第36條第2項、第3項之規定
    ，均屬對被害人為兒童或少年之特別處罰規定，依兒童及少
    年福利與權益保障法第112條第1項但書規定，即無從依同條
    項前段規定加重其刑。  
　㈥爰審酌被告明知A女未滿14歲、B女及C女則均未滿18歲，年紀
    尚輕，思慮均未臻成熟，竟為滿足其個人私慾，分別以引誘
    或脅迫之方法，使A女、B女、C女各製造猥褻行為之電子訊
    號，對其等身心健康及人格發展產生不良影響，所生危害非
    微，應予非難；兼衡被告並無任何前科、犯後已坦承犯行，
    亦有意與被害人和解（惟被害人均拒絕和解），堪認其尚知
    所悔悟；併考量被告本案犯罪之動機、目的、手段、情節、
    素行及其自陳大學畢業之智識程度、從事銷售業、經濟狀況
    勉持、未婚無子女，暨A女之告訴代理人陳稱：被告明知A女
    僅有12歲，卻故意引誘及脅迫A女製造猥褻之電子訊號，甚
    至被告於偵查中尚與C女接觸，告知C女將被傳喚調查，企圖
    影響C女證詞，被告有妨害偵查之行為，且被告有傳送A女照
    片予A女同學黃○瑜及其他網友，所為亦不可取，並因此造成
    A女身心受創、學業及交友都受到影響等語（見本院卷第165
    至166頁）；C女之法定代理人表示：被告明知道C女尚未成
    年，卻利用C女想要被肯定之心理，索取更多照片，已戕害C
    女身心，希望法院從重量刑等語（見本院卷第143頁），是
    就被告所犯如事實欄㈠至㈣所示之罪，各量處如主文所示之
    刑，並審酌被告所犯上開各罪之犯罪類型為與未滿14歲之女
    子為性交罪及違反兒童及少年性剝削防制條例之罪質，暨刑
    法第51條數罪併罰定執行刑之立法所採之限制加重原則，兼
    衡以各罪之犯罪時間間隔、整體犯行之應罰適當性及所犯各
    罪對於社會之整體危害程度等情狀，定其應執行刑如主文所
    示，以資懲儆。
三、沒收：
　  按犯兒童及少年性剝削防制條例第36條第1項至第4項之罪之
    物品，不問屬於犯罪行為人與否，沒收之，同條例第36條第
    6項定有明文。又對照刑法第235條第3項針對散布猥褻物品
    罪之沒收規定，其標的包括「文字、圖畫、聲音或影像之附
    著物」及「物品」一節觀之，依體系解釋，兒童及少年性剝
    削防制條例第36條第6項所稱之「物品」，應係指同條第1項
    至第4項所規範為猥褻或性交行為之物品本身（即圖畫、照
    片、影片、影帶、光碟、電子訊號或其他物品）。次按供犯
    罪所用、犯罪預備之物或犯罪所生之物，屬於犯罪行為人者
    ，得沒收之；但有特別規定者，依其規定，刑法第38條第2
    項亦有明定。經查：
  ㈠扣案如附表二編號1所示之物，係被告所有，供事實欄㈠所示
    之用；如附表二編號2至5所示之物，均為被告所有，供事實
    欄㈡至㈣所示之用，亦即連結通訊軟體作為聯繫如事實欄㈡
    至㈣所示被害人，接收照片、影片或開啟視訊之用及儲存如
    附表三所示猥褻照片及影片電子訊號所用之物，業經被告於
    本院審理時供承明確（見本院卷第53頁），核屬分別供被告
    所犯如事實欄㈠、㈡至㈣所用之物，是就附表二編號1、編號
    2至5所示之物，依刑法第38條第2項前段規定，分別隨同被
    告所犯如事實欄㈠、㈡至㈣所示之罪，宣告沒收。
  ㈡扣案如附表三編號1③、編號2②、③、編號3所示電子訊號，均
    係警方自被告Google雲端帳號linyu5210000000il.com內取
    得，其中附表三編號1③所示數位照片12張，係被告將A女傳
    送猥褻行為之數位影像，翻拍成數位照片，仍等同於數位影
    像，可知上開電子訊號皆儲存於被告之Google雲端帳號liny
    u5210000000il.com內，是如附表三【編號1③】、【編號2②
    、③】、【編號3】所示電子訊號，均應依兒童及少年性剝削
    防制條例第36條第6項規定，各隨同於被告所犯如事實欄㈡
    、㈢、㈣所示之罪宣告沒收。至卷附上開猥褻行為數位檔案之
    列印資料，僅係為本案之偵審程序，列印輸出供作附卷留存
    之證據使用，非屬依法應予沒收之物，自無庸宣告沒收。　
　㈢另未扣案如附表三編號1①、②、2①所示被害人A女、B女之猥褻
    行為數位影像，衡以現今科技技術，得以輕易傳播、存檔於
    電子產品上，甚且刪除後亦有方法可以還原，尚乏證據證明
    業已滅失，是就未扣案如附表三編號1①、②、2①所示電子訊
    號，仍應依兒童及少年性剝削防制條例第36條第6項，分別
    隨同於被告所犯如事實欄㈡、㈢所示之罪，宣告沒收。此外
    ，上開應予沒收之電子訊號係屬違禁物，尚無追徵價額問題
    ，併予陳明。
　㈣末依刑法第40條之2第1項之規定，被告上開宣告多數沒收之
    物，併執行之。
據上論斷，應依刑事訴訟法第299條第1項前段，兒童及少年性剝
削防制條例第36條第2項、第3項、第6項，刑法第227條第1項、
第11條、第51條第5款、第38條第2項前段、第40條之2第1項，判
決如主文。
本案經檢察官乙○○提起公訴，檢察官劉淑慧到庭執行職務。
中　　華　　民　　國　　111 　年　　5 　　月　　25　　日
                  刑事第一庭  審判長法　官  莊珮君
 　　　　　　　　                   法  官  賴建旭
　　　　　　　　　                  法  官  侯弘偉
以上正本證明與原本無異。
如不服本判決應於收受判決後20日內向本院提出上訴書狀，並應
敘述具體理由。其未敘述上訴理由者，應於上訴期間屆滿後20日
內向本院補提理由書(均須按他造當事人之人數附繕本)「切勿逕
送上級法院」。
因疫情而遲誤不變期間，得向法院聲請回復原狀。
中　　華　　民　　國　　111 　年　　5 　　月　　25　　日
                                    書記官  劉冠宏
附表一
編號 相應之犯罪事實 罪刑及沒收   1 犯罪事實欄㈠ 甲○○犯對於未滿十四歲之女子為性交罪，處有期徒刑參年貳月。扣案如附表二編號1所示之物，沒收。   2 犯罪事實欄㈡ 甲○○犯脅迫使少年製造猥褻行為之電子訊號罪，處有期徒柒年肆月。扣案如附表二編號2至5、附表三編號1③所示之物，未扣案如附表三編號1①至②所示之物，均沒收。   3 犯罪事實欄㈢ 甲○○犯脅迫使少年製造猥褻行為之電子訊號罪，處有期徒柒年貳月。扣案如附表二編號2至5、附表三編號2②至③所示之物，未扣案如附表三編號2①所示之物，均沒收。   4 犯罪事實欄㈣ 甲○○犯引誘使少年製造猥褻行為之電子訊號罪，處有期徒參年貳月。扣案如附表二編號2至5、附表三編號3所示之物均沒收。 

附表二：
編號 扣押物品 備註 1 遙控跳蛋（粉紅色）1組 見警卷第27至31頁 2 iPhone8手機1支（IMEI：000000000000000） 同上 3 筆記型電腦1台（Lenovo） 同上 4 電腦電源線1個 同上 5 iPhone充電線1個 同上 

附表三：
編號 時間 犯罪事實 電子訊號種類及數量 證據出處 1 109年7月初至同年8月21日間 A女在其住處（地址詳卷）以手機拍攝全裸及胸部、下體特寫之照片5張後，再於前揭時間傳送該照片之電子訊號供被告觀看。 ①未扣案之A女製造猥褻行為之數位照片5張   109年8月24日22時58分許 A女在其住處以手機視訊方式拍攝裸露身體自慰之電子訊號後，再於前揭時間許傳輸該電子訊號供被告觀看，被告擷取該視訊裸露身體之照片12張。 ②未扣案之A女製造猥褻行為之數位影像1部 外放彌封卷第42至44頁    ③扣案之被告將A女傳送猥褻行為之數位影像，翻拍成A女裸露身體為猥褻行為之數位照片12張（原先儲存被告Google雲端帳號內）  2 109年7月5日6時12分 B女在其住處以手機視訊方式拍攝裸露身體自慰之電子訊號後，再於前揭時間許傳輸該電子訊號供被告觀看。 ①未扣案之B女製造猥褻行為之數位影像1部 外放彌封卷第157頁（LINE對話記錄翻拍照片）  109年7月7日18時47分、22時5分 B女在其住處以手機拍攝微裸露胸部、擺出性感姿勢之照片各1張後，再分別於前揭時間傳送該張照片之電子訊號供被告觀看。 ②扣案之B女製造猥褻行為之數位照片2張（原先儲存被告Google雲端帳號內） 外放彌封卷第157頁  109年7月8日18時43分、7月10日7時10分、7月10日11時44分 B女在其住處以手機拍攝全裸或裸露胸部之照片各1張後，再分別於前揭時間傳送該照片之電子訊號供被告觀看。 ③扣案之B女製造猥褻行為之數位照片3張（原先儲存被告Google雲端帳號內） 外放彌封卷第157頁 3 107年11月至109年2月間 C女在其住處以手機拍攝全裸或裸露胸部、下體之照片共13張、拍攝裸露身體自慰之影片後，再於前揭時間傳送該照片、影片之電子訊號供被告觀看。 扣案之C女製造猥褻行為之數位照片13張、數位影像1部（原先儲存被告Google雲端帳號內） 外放彌封卷第89至92頁 

附錄法條
刑法第227條
對於未滿十四歲之男女為性交者，處3年以上10年以下有期徒刑
。
對於未滿十四歲之男女為猥褻之行為者，處6月以上5年以下有期
徒刑。
對於十四歲以上未滿十六歲之男女為性交者，處7年以下有期徒
刑。
對於十四歲以上未滿十六歲之男女為猥褻之行為者，處3年以下
有期徒刑。
第1項、第3項之未遂犯罰之。

兒童及少年性剝削防制條例第36條
拍攝、製造兒童或少年為性交或猥褻行為之圖畫、照片、影片、
影帶、光碟、電子訊號或其他物品，處1年以上7年以下有期徒刑
，得併科新臺幣1百萬元以下罰金。
招募、引誘、容留、媒介、協助或以他法，使兒童或少年被拍攝
、製造性交或猥褻行為之圖畫、照片、影片、影帶、光碟、電子
訊號或其他物品，處3年以上7年以下有期徒刑，得併科新臺幣3
百萬元以下罰金。
以強暴、脅迫、藥劑、詐術、催眠術或其他違反本人意願之方法
，使兒童或少年被拍攝、製造性交或猥褻行為之圖畫、照片、影
片、影帶、光碟、電子訊號或其他物品者，處7年以上有期徒刑
，得併科新臺幣5百萬元以下罰金。
意圖營利犯前三項之罪者，依各該條項之規定，加重其刑至二分
之一。
前四項之未遂犯罰之。
第1項至第4項之物品，不問屬於犯罪行為人與否，沒收之。